【裁判字號】    89,易,839
【裁判日期】    890929
【裁判案由】    傷害
【裁判全文】
臺灣嘉義地方法院刑事判決                          八十九年度易字第八三九號
    公  訴  人  臺灣嘉義地方法院檢察署檢察官
    被      告  甲○○
右列被告因傷害案件，經檢察官提起公訴（八十九年度偵字第四八六六號），本院判
決如左：
    主  文
甲○○傷害人之身體，處有期徒刑肆月，如易科罰金，以佰元折算壹日。
扣案之無桿頭高爾夫球桿壹支沒收。
    事  實
一、甲○○於民國八十九年八月二日中午十二時三十分許，在嘉義市○○路八十五號
    前，與乙○○因停車發生糾紛，甲○○竟萌普通傷害之犯意，以手及其所有無桿
    頭高爾夫球桿一支毆打乙○○，致乙○○受有臉部撕裂傷、背部挫擦傷、疑輕微
    腦震盪等傷害。
二、案經乙○○訴由嘉義市警察局第二分局報告臺灣嘉義地方法院檢察署檢察官偵查
    起訴。
    理  由
一、訊據被告甲○○矢口否認有何犯行，辯稱：其與告訴人乙○○發生爭執時不小心
    導致其受傷云云，惟查：被告於警訊及偵查中對於如何與告訴人因停車細故，引
    起爭執衝突，進而發生肢體接觸，最後導致告訴人受有傷害等情均坦承不諱，核
    與告訴人乙○○指訴之情節相符，復有診斷證明書一紙、告訴人送院急救所攝之
    相片四紙在卷（警卷第八頁，偵查卷第十二至十三頁）足憑，以及扣案之無桿頭
    高爾夫球桿一支可資佐證。被告雖辯以無傷害之故意，惟查：被告係五十九年十
    一月十四日生，告訴人則為十九年八月二日生，於右開犯罪事實欄所記載案發之
    時分別為二十九、七十歲，二人相距約四十餘歲，被告適逢壯年，年輕力盛，與
    花甲殘年之告訴人，氣力顯然有別，依常識而言，被告當知與七旬老人互相拉扯
    ，稍加施以腕力，即可導致年老之告訴人受有傷害之結果，另觀前開告訴人經送
    醫急救時所攝之相片四紙，告訴人於左顏、胸、腰等部位均明顯受有淤血腫脹之
    挫傷，其中腰部之挫傷更自背部延伸至前腹部，是以告訴人受有傷害之處甚廣，
    傷痕之長，自非不經意之過失可擬。因之，被告所辯，當係畏罪卸責之詞，即不
    可採。被告於警訊及偵查中之自白與事實相符，事證明確，其犯行堪以認定。
二、核被告所為，係犯刑法第二百七十七條第一項之傷害罪。爰審酌被告之犯罪之動
    機、目的、手段、被害人所受傷害程度，被告犯罪後迄今仍未與告訴人達成民事
    和解，取得其諒解，及事後否認犯行、推拖卸責之態度等一切情狀，量處如主文
    所示之刑，並諭知易科罰金之折算標準。扣案之無桿頭高爾夫球桿一支，係被告
    所有且持以傷害之物，業據其供陳在卷（本院卷第十一頁審理筆錄），應依刑法
    第三十八條第一項第二款規定宣告沒收。
據上論斷，應依刑事訴訟法第二百九十九條第一項前段，刑法第二百七十七條第一項
、第四十一條、第三十八條第一項第二款，罰金罰鍰提高標準條例第一條前段、第二
條，判決如主文。
本案經檢察官陳仁智到庭執行職務。
中      華      民      國    八十九    年      九      月    二十九    日
                                      臺灣嘉義地方法院刑事第三庭
                                          法  官  張  道  周
右正本證明與原本無異。
如不服本判決，應於判決送達後十日內向本院提出上訴狀( 應附繕本 )。
中      華      民      國    八十九    年      九      月    二十九    日
                                          書記官  鄭  昭  亮
附錄本判決論罪法條全文：
刑法第二百七十七條第一項
傷害人之身體或健康者，處三年以下有期徒刑、拘役或一仟元以下罰金。


司法院資訊處製作；財團法人民間司法改革基金會備份。
